# 关于代理商装修支持的会计处理等相关问题

提问人：国米的风 时间：2019-10-22 06:30:17
A 公司为零售行业，其销售模式一般有自营和经销等常见模式，在发展经销商时由于前期开店投入金额比较大，公司一般会给予一定金额的装修支持，装修费发票会直接开给 A 公司，A 公司目前的做法是把装修支出计入长期待摊费用，以 3 年为周期进行摊销。查询部分零售行业的招股书发现有些公司将装修支出视为提供装修支持后续年度收回，有些公司将装修支持支出一次性计入销售费用-装修费。
请教陈版主给予经销商的装修支持及其他相关支持性费用能否计入长期待摊费用进行摊销，是否符合资产的定义？或是说需要一次性计入销售费用更加合适？

回答人：chenyiwei
如果提供装修支持不附有任何条件，不论后续经销业绩如何，以及是否继续保持经销商合作关系，都不会收回，则这种情况应直接计入销售费用，不能确认为资产进行递延和待摊。
如果附有条件，若不满足条件可以全部或部分收回的，则可以根据具体的条件来判断应如何进行会计处理。